【裁判字號】    97,交聲,1683
【裁判日期】    971105
【裁判案由】    違反道路交通管理處罰條例聲明異議
【裁判全文】
臺灣臺北地方法院交通事件裁定        97年度交聲字第1683號
原處分機關  臺北市交通事件裁決所
異  議  人
即受處分人  甲○○
上列異議人即受處分人因違反道路交通管理處罰條例案件，對於
臺北市交通事件裁決所中華民國97年6月10日所為之處分（原處
分案號：北市裁二字第裁22-A00000000號），聲明異議，本院裁
定如下：
    主      文
異議駁回。
    理      由
一、按駕駛人駕駛汽車，應遵守道路交通標誌、標線、號誌之指
    示；汽車行駛至交岔路口，應遵守燈光號誌或交通警察之指
    示，道路交通安全規則第90條、第102條第1項第1款分別定
    有明文。次按汽車駕駛人，行經有燈光號誌管制之交岔路口
    闖紅燈者，處新臺幣（以下同）1,800元以上5,400元以下罰
    鍰，並記違規點數3點，道路交通管理處罰條例第53條第1項
    、第63條第1項第3款亦規定甚明。是汽車駕駛人如有駕駛汽
    車行經有燈光號誌管制之交岔路口闖紅燈之違規行為經警舉
    發，經交通裁決主管機關調查後仍認定前揭違規行為屬實者
    ，依違反道路交通管理事件統一裁罰基準及處理細則（下稱
    處理細則）第44條第1項及違反道路交通管理事件統一裁罰
    基準表（下稱基準表）之規定，應對該汽車駕駛人處以2,70
    0元之罰鍰，並記違規點數3點。
二、本件異議人即受處分人甲○○於民國96年6月10日中午12時1
    5分許，駕駛其所有車牌號碼3C─3526號自用小客車行經臺
    北市○○○路與長安東路口時，經設置於該路口之闖紅燈自
    動照相儀器拍照採證，並經臺北市政府警察局交通警察大隊
    員警以受處分人有闖紅燈之違規行為為由，依違反道路交通
    管理處罰條例第53條第1項之規定逕行舉發，嗣經原處分機
    關調查結果，仍認受處分人確有「駕車行經有燈光號誌管制
    之交岔路口闖紅燈」之違規行為，乃依道路交通管理處罰條
    例第53條第1項、第63條第1項第3款、處理細則第44條第1項
    暨基準表之規定，於97年6月10日以北市裁二字第裁22-A000
    00000號裁決書裁罰受處分人2,700元，並記違規點數3點在
    案。
三、受處分人異議意旨略以：伊當日駕車行經建國北路高架橋下
    與長安東路口準備左轉，因左轉車壅塞，故於路口等候，嗣
    左轉車疏通後，南北向卻已成為紅燈，因已超越停止線，怕
    影響交通才快速左轉淨空路口，詎料竟遭拍照舉發，為此聲
    明異議，請求撤銷原處分，改諭知不罰等語。
四、經查，受處分人對其於前揭時間，駕駛上開車輛行經臺北市
    ○○○路北往南與長安東路口之設有燈光號誌管制之交岔路
    口之事實，並不爭執，並有舉發照片2張在卷可稽。依該路
    口闖紅燈自動拍攝儀器所攝得之照片以觀，受處分人駕車行
    經該交岔路口時，其行車方向所屬之燈光號誌係屬紅燈，車
    輛均應停車而不得通行前進，惟受處分人駕駛之車輛仍於紅
    燈亮起後1.8秒時，因超越停止線輾壓感應線圈而被拍攝第1
    張照片，並於紅燈亮起後3.3秒時以時速17公里之速度前進
    ，而遭儀器拍攝第2張照片，此觀舉發照片上顯示「R018 」
    、「R033」、「V＝17」等數字自明，受處分人所駕車輛既
    於有燈光號誌管制之交岔路口紅燈亮起時未停於禁制標線之
    停止線後方，猶繼續向前行駛跨越停止線，自屬闖紅燈之行
    為無訛。再依本件採證照片以觀，其違規時間為中午12時許
    ，並非上下班之交通尖峰時間，且受處分人之車輛距離前方
    車輛尚有數台車身之距離，並無受處分人所述壅塞致阻礙其
    左轉長安東路之情形，足見受處分人辯稱本欲左轉，然遭阻
    擋在路口，嗣見燈號轉變，為免阻礙交通方左轉云云，難以
    採信。從而本件受處分人違規行為明確，應依法裁罰。
五、綜上所述，受處分人確有汽車駕駛人行經有燈光號誌管制之
    交岔路口闖紅燈之違規行為，從而原處分機關依道路交通管
    理處罰條例第53條第1項、處理細則第44條第1項暨基準表之
    規定，裁處受處分人罰鍰2,700元，並依同條例第63條第1項
    第3款之規定記違規點數3點，核無違誤。本件受處分人之異
    議為無理由，自應裁定將其異議駁回。
據上論斷，應依道路交通案件處理辦法第19條，裁定如主文。
中    華    民    國    97    年    11    月    5     日
                  交通法庭法  官  林庚棟
以上正本證明與原本無異。
如不服本裁定，應於送達後5日內向本院提出抗告狀。
                          書記官  殷玉芬
中    華    民    國    97    年    11    月    5     日


司法院資訊處製作；財團法人民間司法改革基金會備份。
